# 合并范围不变，持股比例下降的合并

提问人：xianjuxiang 时间：2013-12-27 14:47:10
原持有一公司90%，现在引入了新股东后改为持有70%，新股东非溢价入资的。现在编制合并报表，子公司未分配利润*（新比例-原比例）这个部分是计入当期营业外支出还是冲减资本公积呢？从什么角度怎么理解更好？ 目前，我倾向这个"初始投资成本小于公允价值份额的，体现为双方在交易过程中转让方的让步，该部分经济利益流入用作为收益处理，计入营业外收入“，根据这个，那合并方是不是应该计入”营业外支出"呢，但还是不很确定对不对。

回答人：chenyiwei
合并报表层面按照权益性交易原则处理，。见财会便[2009]14号和财会[2009]16号。
企业处置对子公司的投资，处置价款与处置投资对应的账面价值的差额，在母公司个别财务报表中应当确认为当期投资收益；处置价款与处置投资对应的享有该子公司净资产份额的差额，在合并财务报表中应当确认为当期投资收益，如果处置对子公司的投资未丧失控制权的，应当按照《关于不丧失控制权情况下处置部分对子公司投资会计处理的复函》(财会便[2009]14号)规定，将此项差额计入资本公积(资本溢价)，资本溢价不足冲减的，应当调整留存收益。